【裁判字號】    98,簡上,1024
【裁判日期】    981208
【裁判案由】    竊盜
【裁判全文】
臺灣桃園地方法院刑事判決            98年度簡上字第1024號
上  訴  人  臺灣桃園地方法院檢察署檢察官
被      告  甲○○
上列上訴人因被告犯竊盜案件，不服本院於民國98年10月6 日所
為之98年度簡字第193 號刑事簡易判決（原偵查案號：98年度偵
字第16506 號、第17109 號），提起上訴，本院管轄之第二審合
議庭判決如下：
    主      文
上訴駁回。
    事實及理由
一、本件經本院管轄第二審之合議庭審理結果，認原審以被告甲
    ○○二次犯刑法第320 條第1 項之普通竊盜罪，均累犯，分
    別判處被告有期徒刑6 月，合併定應執行刑為有期徒刑8 月
    ，並諭知易科罰金之折算標準均為以新臺幣1 千元折算1 日
    ，其認事用法及量刑均無不當，應予維持，並引用第一審判
    決書及其附件起訴書所記載之事實、證據及理由（詳如附件
    ）。
二、檢察官上訴意旨略以：被告前於95年間因犯竊盜罪，經本院
    以95年度桃簡字第1570號判處有期徒刑4 月確定，於95年10
    月8 日執行完畢；又於95年12月29日因竊盜案件，經本院以
    95年度桃簡字第3000號判處有期徒刑6 月確定；再於96年5
    月2 日經本院以96年易字第281 號判處應執行有期徒刑1 年
    4 月確定；更於96年5 月11日因竊盜案件，經本院以96年易
    字第528 號判處應執行有期徒刑1 年2 月確定，甫於97年11
    月12日執行完畢，復於98年6 月19、24日因竊盜案件，經檢
    察官分別提起公訴（案號：98年偵字12105 、13490 號），
    旋於同年6 月26日、7 月4 日再犯本件竊盜案件，足見僅藉
    由刑之執行已不足以徹底根絕其惡性，況被告年輕力壯，身
    強體健，不思努力工作，賺取生活所需，反而在短時間內竊
    盜多次，對社會治安造成重大影響，應強制其從事勞動，學
    習一技之長及正確之謀生觀念，使其日後重返社會，能適應
    社會生活，原審未予審酌，而認被告無宣告強制工作之必要
    ，顯與保安處分中之強制工作立法意旨相違，難認適切等語
    。
三、按法官於有罪判決如何量處罪刑，甚或是否宣告保安處分，
    均為實體法賦予審理法官裁量之刑罰權事項，法官行使此項
    裁量權，自得依據個案情節，於法定刑度內量處被告罪刑；
    除有逾越該罪法定刑或法定要件，或未能符合法規範體系及
    目的，或未遵守一般經驗及論理法則，或顯然逾越裁量，或
    濫用裁量等違法情事之外，自不得任意擅加指摘其違法或不
    當。又按保安處分之宣告，係以行為人所為行為之嚴重性、
    行為人所表現之危險性及對於行為人未來行為之期待性之意
    旨所制定，而由法院視行為人之危險性格，決定應否令入勞
    動處所強制工作，以達預防之目的。檢察官雖指摘被告顯有
    竊盜犯罪習慣，應予以宣告強制工作，然查，本案被告竊得
    之財物，依起訴書之記載，僅有行動電話2 具，原審審酌被
    告素行不佳，惟犯後坦承犯行，犯後態度尚可，且所竊取之
    財物價值非鉅，就被告二次竊盜犯行分別量處有期徒刑6 月
    ，應執行有期徒刑8 月，並均諭知易科罰金之折算標準為以
    新臺幣1 千元折算1 日，經核並無不合，量刑亦甚妥適，對
    被告本件竊盜犯行之處罰，已屬相當，應足收儆懲之效，復
    原審已考量本件被告所竊物品並非貴重，行竊手段非屬激烈
    ，犯罪情節亦非嚴重危害社會治安等情，已就不予宣告強制
    工作之理由詳述於原審判決事實及理由欄第三點，核屬妥適
    ，且被告現尚有其他竊盜案件已確定待執行，亦有多起竊盜
    案件尚在偵審階段，是被告就刑罰之適應性如何，仍有待觀
    察，尚難遽認其不具刑罰之適應性，亦即未可據此謂刑罰無
    法達矯治之效而須另謀保安處分之處遇方法。綜上，檢察官
    以原審未宣告強制工作保安處分為由，提起本件上訴，為無
    理由，應予駁回。
據上論斷，應依刑事訴訟法第455 條之1 第1 項、第3 項、第37
3 條、第368 條，判決如主文。
本案經檢察官蔡正傑到庭執行職務
中    華    民    國    98    年    12    月    8     日
                      臺灣桃園地方法院刑事第四庭
                          審判長法  官  袁雪華
                                法  官  林宜靜
                                法  官  張宇葭
本判決不得上訴。
以上正本證明與原本無異。
                                書記官  高  平
中    華    民    國    98    年    12    月    8     日


司法院資訊處製作；財團法人民間司法改革基金會備份。
